【裁判字號】    97,消債更,82
【裁判日期】    970918
【裁判案由】    聲請更生程序
【裁判全文】
臺灣嘉義地方法院民事裁定            97年度消債更字第82號
聲  請  人  甲○○
上列當事人聲請消費者債務清理事件，本院裁定如下：
    主  文
債務人甲○○自中華民國九十七年九月十八日十二時起開始更生
程序。
    理  由
一、按債務人不能清償債務或有不能清償之虞者，得依本條例所
    定更生或清算程序，清理其債務，消費者債務清理條例第3
    條定有明文。再按債務人與金融機構協商成立者，不得聲請
    更生或清算。但因不可歸責於己之事由，致履行顯有重大困
    難者，不在此限；本條例施行前，債務人依金融主管機關協
    調成立之中華民國銀行公會會員辦理消費金融案件無擔保債
    務協商機制與金融機構成立之協商，準用前項之規定；債務
    人無擔保或無優先權之債務總額未逾新臺幣1200萬元者，於
    法院裁定開始清算程序或宣告破產前，得向法院聲請更生；
    法院開始更生程序之裁定，應載明其年、月、日、時，並即
    時發生效力，復為同條例第151條第5、6項，第42條第1項及
    第45條第1項所明定。
二、本件債務人主張其有不能清償債務情事，前雖曾依金融主管
    機關協調成立之中華民國銀行公會會員辦理消費金融案件無
    擔保債務協商機制與最大債權銀行香港上海匯豐銀行股份有
    限公司於民國95年12月21日成立協商，每月應償還新臺幣（
    下同）10,133元，債務人當時每月收入雖僅約13,595元，但
    每月必須支出約22,675元（含債務人本人膳食費5,000 元、
    交通費8,092元、債務人本身之勞健保費用3,800元及扶養子
    女費5,000元），所剩顯不足以清償依前揭協商所應清償之
    債務金額，致債務人現尚有債務總額955,379元未為清償，
    且其無擔保或無優先權之債務總額未逾1,200萬元，復未經
    法院裁定開始清算程序或宣告破產，爰向本院聲請更生等語
    。
三、經查本件債務人主張其目前所積欠之債務為955,379元，每
    月收入約13,595元等情，業據其提出債權人清冊、財產及收
    入狀況說明書、銀行存摺影本、戶籍謄本、臺灣省南區國稅
    局所得資料清單及財產歸戶清單等件為證，堪信為真實。又
    債務人於95年12月21日曾與香港上海匯豐銀行股份有限公司
    成立消費金融案件無擔保債務協商機制之協商，依該協商債
    務人每月應償還10,133元乙節，亦有協議書為憑。經查債務
    人主張其每月收入僅有13,595元，扣除上開協商金額僅餘
    3,462元，顯不足個人每月最低生活消費，遑論扶養子女等
    其他費用，則債務人主張其有不可歸責於己之事由，致履行
    前揭協商之清償方案顯有重大困難乙節，應可採信。此外，
    本件又查無債務人有消費者債務清理條例第6條第3項、第8
    條或第46條各款所定駁回更生聲請之事由存在，則債務人聲
    請更生，與法尚無不符，應予准許，爰裁定如主文。
中    華    民    國    97    年    9     月    18    日
              民事第一庭    法      官  林世芬
上為正本係照原本作成
本件不得抗告
本裁定已於97年9月18日12時公告。
中    華    民    國    97    年    9     月    18    日
                            書  記  官  許龍崑


司法院資訊處製作；財團法人民間司法改革基金會備份。
